【裁判字號】    95,訴,2852
【裁判日期】    951130
【裁判案由】    毒品危害防制條例
【裁判全文】
臺灣高雄地方法院刑事判決              95年度訴字第2852號
公  訴  人  臺灣高雄地方法院檢察署檢察官
被      告  甲○○
                    現於屏東監獄執行中
上列被告因毒品危害防制條例案件，經檢察官提起公訴（95年度
毒偵字第4644號），本院判決如下：
    主  文
甲○○連續施用第一級毒品，累犯，處有期徒刑壹年。
    事  實
一、甲○○曾於民國84年、86年間因違反麻醉藥品管理條例案件
    ，分別經法院判處有期徒刑2 年8 月及有期徒刑6 月確定，
    嗣經接續執行，並於89年8 月6 日縮短刑期假釋期滿，未經
    撤銷假釋視為執行完畢；復因施用毒品案件，經法院裁定令
    入戒治處所施以強制戒治1 年，並於91年2 月6 日強制戒治
    期滿，經檢察官於91年6 月24日為不起訴處分確定在案，又
    於92年間因違反毒品危害防制條例案件經法院判處有期徒刑
    1 年4 月確定；另於93年間因搶奪案件，經法院判處有期徒
    刑8 月確定，前開案件合併執行，並於95年1 月27日縮短刑
    期執行完畢。詎復基於施用海洛因之概括犯意，自95年5 月
    上旬某日起，至同年月8 日晚間某時止，在其位於高雄市前
    鎮區鎮○○街406 巷7 號3 樓之4 住處房間內，以將海洛因
    摻入香煙內點燃吸食之方式，連續施用海洛因多次。嗣於95
    年5 月9 日因竊盜案為檢察官偵訊，經檢察官認其有施用毒
    品嫌疑而諭知採尿送驗後，始悉上情。
二、案經台灣高雄地方法院檢察署檢察官自動檢舉偵查起訴。
    理  由
一、上開犯罪事實業據被告甲○○於本院審理中坦承不諱，且其
    為檢察官查獲時所採尿液，經送檢驗結果，有嗎啡之陽性反
    應，有台灣檢驗科技股份有限公司KＺ000000000000號濫用藥
    物尿液檢驗報告1 紙附卷可稽；又被告前因施用毒品案件，
    經強制戒治期滿釋放等情，亦有其台灣高等法院被告前案紀
    錄表1 份在卷可查；罪證明確，被告犯行堪以認定。
二、按海洛因為毒品危害防制條例第2 條第2 項第1 款所明定之
    第1 級毒品，核被告所為，係犯同條例第10條第1 項之施用
    第1 級毒品罪。被告持有海洛因後進而施用，其持有之低度
    行為，應為施用之高度行為吸收，不另論罪。被告先後多次
    施用海洛因之行為，係時間緊接，所犯罪名相同，顯係出於
    概括之犯意反覆為之，為連續犯，爰依修正前刑法第56條之
    規定以一罪論，並加重其刑。被告行為後，刑法第56條連續
    犯之規定，業於94年1 月7 日修正公布刪除，並於95年7 月
    1 日施行，則被告之犯行，因行為後新法業已刪除連續犯之
    規定，此刪除雖非犯罪構成要件之變更，但顯已影響行為人
    刑罰之法律效果，自屬法律有變更，依新法第2 條第1 項規
    定，比較新、舊法結果，仍應適用較有利於被告之行為時法
    律即舊法論以連續犯（最高法院95年第8 次刑事庭會議決議
    參照）。被告曾受上開有期徒刑以上刑之執行，有其台灣高
    等法院被告前案紀錄表1 份附卷可稽，其於執行完畢後5年
    內，再犯本件有期徒刑以上之罪，為累犯，應依修正前刑法
    第47條之規定加重其刑，並遞加重之。本件依被告犯罪時之
    刑法第47條規定：「受有期徒刑之執行完畢，或受無期徒刑
    或有期徒刑一部之執行而赦免後，5 年以內再犯有期徒刑以
    上之罪者，為累犯，加重本刑至二分之一」，惟被告行為後
    95年7 月1 日施行之修正後刑法第47條第1 項規定，則僅將
    5 年以內故意再犯有期徒刑以上之罪者，認係累犯，則
    本件被告於受上開有期徒刑執行完畢後，5 年以內故意再犯
    本件有期徒刑以上之罪，不論依修正前之刑法第47條，或修
    正後之刑法第47條第1 項之規定，均構成累犯，行為後之法
    律對被告而言並未較為有利，則依刑法第2 條第1 項前段之
    規定，自應適用被告行為時即修正前刑法第47條規定（按法
    律既有變更即應比較新舊法何者對於被告較有利以決定應適
    用之法律，縱比較後結果對被告而言並無有利或不利之情形
    ，然此乃作為決定應適用新法或舊法之依據，並非有此情形
    即得不予比較新舊法而無刑法第2 條之問題）。審酌被告前
    因施用毒品案件，經強制戒治後，仍未能徹底戒絕毒品，再
    度施用毒品，顯見其無戒毒悔改之意，惟念其施用足以導致
    精神障礙、性格異常，甚至造成生命危險之毒品，乃戕害一
    己之身體健康，所為尚未害及他人，及其施用之次數不多，
    期間非長，及犯後坦承犯行態度良好等一切情狀，量處如主
    文所示之刑。
三、又本件被告所犯係死刑、無期徒刑、最輕本刑為3年以上有
    期徒刑以外之罪，其於準備程序中就被訴事實為有罪之陳述
    ，經法官告知簡式審判程序之旨，並聽取公訴人、被告之意
    見後，本院認為適宜由受命法官獨任進行簡式審判程序，附
    予敘明。
據上論斷，應依刑事訴訟法第273 條之1 第1 項、第299 條第1
項前段，毒品危害防制條例第10條第1 項，刑法第11條前段、修
正前刑法第56條、第47條，判決如主文。
中    華    民    國    95    年    11    月    30    日
                  刑事第七庭    法  官  林俊寬
以上證明與原本無異。
如不服本判決，應於判決送達後10日內，向本院提出上訴狀。
中    華    民    國    95    年    11    月    30    日
                                書記官  蔡淑貞
附錄法條：
毒品危害防制條例第10條
施用第一級毒品者，處 6 月以上 5 年以下有期徒刑。
施用第二級毒品者，處 3 年以下有期徒刑。


司法院資訊處製作；財團法人民間司法改革基金會備份。
